【裁判字號】    97,消債抗,8
【裁判日期】    970811
【裁判案由】    更生事件
【裁判全文】
臺灣臺中地方法院民事裁定             97年度消債抗字第8號
抗  告  人  甲○○
抗告人因相對人聲請更生事件，對於中華民國97年5月30日本院
97年度消債更字第143號裁定提起抗告，本院裁定如下：
    主  文
抗告駁回。
抗告程序費用新臺幣壹仟元由抗告人負擔。
    理  由
一、抗告意旨略以：抗告人依消費者債務清理條例向鈞院聲請更
    生，經鈞院依消費者債務清理條例第151條規定，未先行與
    銀行債務前置協商，而裁定駁回抗告人之聲請。惟抗告人於
    向鈞院聲請更生前，曾致電台北銀行公會欲申請前置協商，
    經公會回應抗告人如已參加一致性協商者，即無須再協商，
    直接向鈞院聲請更生即可，惟鈞院仍以抗告人未先行與銀行
    為債務協商而駁回抗告人更生之聲請，爰依法提出抗告，請
    求鈞院廢棄原裁定云云。
二、按消費者債務清理條例第151條第1項規定「債務人對於金融
    機構因消費借貸、自用住宅借款、信用卡或現金卡契約而負
    債務，在聲請更生或清算前，應提出債權人清冊，以書面向
    最大債權金融機構請求協商債務清償方案並表明共同協商之
    意旨」；消費者債務清理條例施行細則第42條復規定「本條
    例施行前，債務人依金融主管機關協調成立之中華民國銀行
    公會會員辦理消費金融案件無擔保債務協商機制協商未成立
    者，仍應依本條例第151條第1項規定請求協商。」。經查本
    件抗告人雖於消費者債務清理條例施行前之95年5月24日依
    金融主管機關協調成立之中華民國銀行公會會員辦理消費金
    融案件無擔保債務協商機制請求向最大債權金融機構即中國
    信託商業銀行協商，惟於95年6月9日已經中國信託商業銀行
    以協商不成立而予退件，此有原審97年消債更字第143號卷
    內所附之消費金融案件債務協商機制通知函可稽，抗告人於
    聲請本院更生時，於聲請狀亦載明該次協商確未成立，是依
    上述消費者債務清理條例施行細則第42條之規定，抗告人既
    依金融主管機關協調成立之中華民國銀行公會會員辦理消費
    金融案件無擔保債務協商機制協商而未成立，則依消費者債
    務清理條例第151條第1項規定，抗告人仍應於聲請更生前先
    行債務協商，是抗告人逕行向本院聲請更生，自屬不備要件
    ，且上開欠缺又屬無從補正，應駁回聲請人更生之聲請。從
    而，原審裁定駁回抗告人更生之聲請，於法並無違誤。抗告
    意旨指摘原裁定不當，求予廢棄另為裁定，為無理由，應予
    駁回。
三、據上論結，本件抗告為無理由，依消費者債務清理條例第11
    條第2項、第15條，民事訴訟法第495條之1第1項、第449條
    第1項、第95條、第78條，裁定如主文。
中    華    民    國    97    年    8    月    11    日
              民事第二庭   審判長  法  官  許秀芬
                                   法  官  林宗成
                                   法  官  涂秀玲
上為正本係照原本作成。
不得再抗告。
中    華    民    國    97    年    8    月    11    日
                                   書記官


司法院資訊處製作；財團法人民間司法改革基金會備份。
